【裁判字號】    99,審交訴,80
【裁判日期】    990511
【裁判案由】    公共危險等
【裁判全文】
臺灣高雄地方法院刑事判決            99年度審交訴字第80號
公  訴  人  臺灣高雄地方法院檢察署檢察官
被      告  乙○○
上列被告因公共危險等案件，經檢察官提起公訴（99年度偵字第
330 號），因被告於準備程序進行中就被訴事實均為有罪之陳述
，經本院告以簡式審判程序之旨，並聽取被告與公訴人之意見後
，合議庭裁定由受命法官獨任依簡式審判程序審理，判決如下：
    主  文
乙○○犯不能安全駕駛動力交通工具罪，累犯，處有期徒刑柒月
；又犯過失傷害罪，處有期徒刑伍月；又犯肇事致人傷害逃逸罪
，累犯，處有期徒刑拾月；應執行有期徒刑壹年捌月。
    事  實
一、乙○○未考領有普通重型機車駕駛執照，其曾於民國95年間
    因不能安全駕駛動力交通工具、過失致死及肇事逃逸之公共
    危險等案件，經本院以95年度交訴字第69號分別判處有期徒
    刑4 月、10月、1 年，應執行有期徒刑2 年，緩刑5 年確定
    ，復於同年8 月17日（緩刑期間內）再犯不能安全駕駛之公
    共危險案件，經本院於同年10月5 日，以95年度交簡字第25
    79號判處有期徒刑5 月確定，並撤銷前開緩刑各減為有期徒
    刑2 月、5 月、6 月，定應執行刑為有期徒刑1 年確定，接
    續執行於97年5 月6 日縮刑期滿執行完畢出監。竟仍不知悔
    改，復於98年11月14日16時許，在高雄縣林園鄉潭頭村其友
    人住處飲用啤酒，至當日22時許結束後，明知飲酒後已不能
    安全駕駛動力交通工具，仍騎乘車牌號碼HR2-82 5號重型機
    車，沿高雄縣林園鄉○○路由西往東方向行駛欲返回住處，
    於當日22時20分許，行經龔厝村龔厝路121 號前，本應注意
    汽車行駛時，駕駛人應注意車前狀況，並隨時採取必要之安
    全措施，而依當時暮光、天候晴、柏油路面乾燥、無缺陷、
    無障礙物、視距良好等狀況，客觀環境中並無不能注意之情
    事，卻因不勝酒力而未注意貿然前行，致其所駕駛之機車撞
    及於該路段正由北往南步行橫越龔厝路至路旁，欲搭乘車號
    L4-1 621號自小客車之丙○○○，丙○○○因而倒地，並受
    有右側第5 趾深挫裂傷、右小腿、左腳骨、右肘淺挫傷併瘀
    腫等傷害。詎乙○○知悉肇事後，竟未對丙○○○採取必要
    之救護，亦未留下姓名、住址及聯絡方式，為規避刑事案件
    之執行，棄車逃逸至距離案發現場200 公尺外之水溝內。嗣
    經旁人報警後，員警於同日22時50分許在水溝內發現乙○○
    ，並測得其呼氣酒精濃度達每公升1.09毫克，始循線查獲上
    情。
二、案經丙○○○及其配偶丁○○訴由高雄縣政府警察局林園分
    局報請臺灣高雄地方法院檢察署檢察官偵查起訴。
    理  由
一、本件被告乙○○所犯均係死刑、無期徒刑、最輕本刑為三年
    以上有期徒刑及高等法院管轄第一審案件以外之罪，被告於
    本院行準備程序時，就被訴事實為有罪之陳述，經告以簡式
    審判程序之旨，並聽取檢察官、被告之意見後，本院依刑事
    訴訟法第273 條之1 規定，裁定本件由受命法官獨任進行簡
    式審判程序，合先敘明。
二、被告對於前開時、地，酒後駕車致撞及被害人丙○○○而使
    其受有傷害，並於肇事後逃逸等犯罪事實均坦承不諱，核與
    證人丙○○○、連雙喜、甲○○、李坤峰於警詢、偵查中證
    述之情節一致，並有職務報告、道路交通事故調查報告表（
    一）、（二）、道路交通事故現場圖、呼氣酒精濃度測定值
    表、測試觀察紀錄表各1 份、高雄縣政府舉發違反道路交通
    管理事件通知單3 份，及現場照片6 幀在卷可稽，足認被告
    自白與事實相符，自得為認定被告犯罪之依據。而本件被告
    吐氣中所含酒精濃度，既已達於每公升1.09毫克，參以其有
    於酒後因意識不清肇事等情，業據被告於本院審理中供承明
    確，足認被告確因酒醉致使駕駛判斷力降低，已達無法安全
    駕駛動力交通工具之程度。又汽車行駛時，駕駛人應注意車
    前狀況，並隨時採取必要之安全措施，道路交通安全規則第
    94 條 第3 項定有明文，被告駕駛車輛於道路，本應遵守前
    開交通安全規則，且依卷附道路交通事故調查報告表（一）
    所載，本件車禍事故發生當時暮光、天候晴、柏油路面乾燥
    、無缺陷、無障礙物、視距良好等狀況，客觀環境中並無不
    能注意之情事，詎被告竟因不勝酒力而未注意貿然前行，致
    撞及欲穿越上開路段之被害人，被告之駕車行為自有過失。
    而被害人因本件車禍事故而受有右側第5 趾深挫裂傷、右小
    腿、左腳骨、右肘淺挫傷併瘀腫等傷害一節，有建佑醫院之
    診斷證明書1 份在卷可憑，則被害人之傷害與被告駕車之過
    失行為間，自具有相當因果關係。其於肇事致人受傷後，未
    予救助即駕車離去現場之事實，亦堪認定，故本案事證明確
    ，均應依法論科。
三、核被告所為，係犯刑法第185 條之3 不能安全駕駛動力交通
    工具罪、刑法第185 條之4 肇事逃逸罪及同法第284 條第1
    項前段過失傷害罪。上開3 罪，犯意各別，行為互異，應予
    分論併罰。又汽車駕駛人無駕駛執照駕車、酒醉駕車，因而
    致人受傷，依法應負刑事責任者，加重其刑至2 分之1 ，道
    路交通管理處罰條例第86條第1 項定有明文，本件被告無駕
    駛執照駕車，此有高雄縣政府舉發違反道路交通管理事件通
    知單1 份在卷可佐，又其酒後駕車肇事致人受傷，其所犯過
    失傷害罪部分，自應依法加重其刑。被告前有上揭事實欄所
    載之犯罪科刑及執行紀錄，此有卷附臺灣高等被告前案紀錄
    表可稽，其於刑之執行完畢後，5 年內再故意犯本件不能安
    全駕駛動力交通工具罪及肇事逃逸罪均屬法定刑為有期徒刑
    以上之罪，應論以累犯，並加重其刑。爰審酌被告前曾因多
    次公共危險犯行，猶無法體認飲酒後駕車上路對於其他用路
    人安全造成之威脅，仍駕車行駛於道路，而肇生交通事故，
    致被害人丙○○○受傷，其酒後駕車肇事之實害非輕，且肇
    事後未停留現場，反畏罪逃離，致被害人求償無門，惟念其
    犯後坦承犯行，及其品行、動機、被害人傷勢程度，暨迄今
    未賠償損害等一切情狀，分別量處如主文所示之刑，並定其
    應執行之刑，以資懲儆。
據上論斷，應依刑事訴訟法第273 條之1 第1 項、第299 條第1
項前段，道路交通管理處罰條例第86條第1 項，第185 條之3、
第185 條之4 、第284 條第1 項前段、第47條第1 項、第51 條
第5 款，刑法施行法第1 條之1 ，判決如主文。
本案經檢察官許怡萍到庭執行職務。
中    華    民    國    99    年    5     月    11    日
                  交通法庭    法  官    李代昌
以上正本證明與原本無異。
如不服本判決應於收受送達後10日內向本院提出上訴書狀，並應
敘述具體理由；如未敘述上訴理由者，應於上訴期間屆滿後20日
內向本院補提理由書（均須按他造當事人之人數附繕本）「切勿
逕送上級法院」。
中    華    民    國    99    年    5     月    11    日
                              書 記 官  黃振祐
附錄本案論罪科刑適用之法條：
刑法第185-3條
服用毒品、麻醉藥品、酒類或其他相類之物，不能安全駕駛動力
交通工具而駕駛者，處一年以下有期徒刑、拘役或科或併科十五
萬元以下罰金。
刑法第185-4條
駕駛動力交通工具肇事，致人死傷而逃逸者，處六月以上五年以
下有期徒刑。
刑法第第284條
因過失傷害人者，處六月以下有期徒刑、拘役或五百元以下罰金
，致重傷者，處一年以下有期徒刑、拘役或五百元以下罰金。
從事業務之人，因業務上之過失傷害人者，處一年以下有期徒刑
、拘役或一千元以下罰金，致重傷者，處三年以下有期徒刑、拘
役或二千元以下罰金。

司法院資訊處製作；財團法人民間司法改革基金會備份。
